# 公司筹建期间然后注销了费用怎么处理

提问人：东方style12style12 时间：2020-10-16 21:33:08
公司筹建期间的费用计入了在建工程，公司项目不建了，准备进行注销，账上挂的在建工程怎么处理？

回答人：chenyiwei
首先，筹建期间全部费用均计入在建工程成本就是不恰当的，只有与改变在建工程的状态直接相关、属于为使该在建工程达到预定可使用状态所必需的支出才可以计入在建工程成本。一般性的行政管理费用应直接费用化处理。
其次，确定在建工程不再建造时，前期已归集的相关支出应一次性计入损益（一般是计入管理费用）。